
\vspace{1.8em}
\begin{minipage}{\textwidth}
\stepcounter{mallinumber}
\textbf{Tüüpsõnamall \arabic{mallinumber}\,\vadja{rüiz}}\\

\begin{sideways}
\begin{tabular}{l l}
muutvormimall & tunnused \\
\hline
\underline{rü}\,+\,iz & \textsc{ sg nom } \\
\underline{rü}\,+\,čče & \textsc{ sg gen } \\
\underline{rü}\,+\,isse & \textsc{ sg par } \\
\underline{rü}\,+\,ččese & \textsc{ sg ill } \\
\underline{rü}\,+\,ččez & \textsc{ sg ine } \\
\underline{rü}\,+\,ččess & \textsc{ sg ela } \\
\underline{rü}\,+\,ččelle & \textsc{ sg all } \\
\underline{rü}\,+\,ččell & \textsc{ sg ade } \\
\underline{rü}\,+\,ččelt & \textsc{ sg abl } \\
\underline{rü}\,+\,ččessi & \textsc{ sg tra } \\
\underline{rü}\,+\,ččessaa & \textsc{ sg ter } \\
\underline{rü}\,+\,ččeka & \textsc{ sg com } \\
\underline{rü}\,+\,ččed & \textsc{ pl nom } \\
\underline{rü}\,+\,ččije & \textsc{ pl gen } \\
\underline{rü}\,+\,ččiit & \textsc{ pl par } \\
\underline{rü}\,+\,ččiise & \textsc{ pl ill } \\
\underline{rü}\,+\,ččiiz & \textsc{ pl ine } \\
\underline{rü}\,+\,ččiiss & \textsc{ pl ela } \\
\underline{rü}\,+\,ččiille & \textsc{ pl all } \\
\underline{rü}\,+\,ččiill & \textsc{ pl ade } \\
\underline{rü}\,+\,ččiilt & \textsc{ pl abl } \\
\underline{rü}\,+\,ččiissi & \textsc{ pl tra } \\
\underline{rü}\,+\,ččiissaa & \textsc{ pl ter } \\
\underline{rü}\,+\,ččijka & \textsc{ pl com } \\
\end{tabular}
\end{sideways}
\captionof{table}{Tüüpsõna \arabic{mallinumber}\,\textit{rüiz} ekstraheeritud muutvormimallid.}
\label{tab:tüüpsõnamall-rüiz}

\end{minipage}

 
\vspace{1em}
\noindent Tüüpsõna ei hõlma teisi lekseeme vormi\-sõnastikus.
